(NL) Archief van de gouverneur-generaal en raden van Indië (Hoge Regering) van de Verenigde Oostindische Compagnie en taakopvolgers, 1612-1812
Nationaal Archief van de Republiek Indonesie
(NL) Archief van de gouverneur-generaal en raden van Indië (Hoge Regering) van de Verenigde Oostindische Compagnie en taakopvolgers, 1612-1812
K66a
Hoge Regering
500 meters, papier, inv. nrs. 1 – 4631
Nationaal Archief van de Republiek Indonesie Jalan Ampera Raya No. 7 Jakarta Indonesia 12560 Telephone: +62 21 7805851 Fax: +62 21 7810280 +62 21 7805812 Email: info@anri.go.id www.anri.go.id
Bevat generale en secrete notulen en resoluties met bijlagen, generale en secrete besognes, plakkaten, dagregisters en ingekomen en uitgaande missiven van en naar patria, instellingen en particulieren in Batavia, de buitenkantoren en inlandse vorsten.
Hoge Regering
Deze inventaris is vastgelegd in ICA-AtoM V3 at ANRI (2013)
ANRI. De originele archiefstukken, beschreven in deze inventaris, kunnen worden aangevraagd, middels een aanvraagbriefje, in de studiezaal van het ANRI
Alle archiefbescheiden behorend tot het archiefblok zijn volledig openbaar.
Content gemaakt door ANRI (2002) Gepubliceerd in boekvorm door Brill Nederland (2007) Gepubliceerd in EAD formaat door ANRI (2013)
Bij het citeren in annotatie en verantwoording dient het archief tenminste éénmaal volledig en zonder afkortingen te worden vermeld. Daarna kan worden volstaan met verkorte aanhaling. Volledig: Arsip Nasional Republik Indonesia, Archief van de gouverneur-generaal en raden van Indië (Hoge Regering) van de Verenigde Oostindische Compagnie en taakopvolgers, 1612- 1811, inv.nr. XXXX. Verkort: ID-ANRI_K66a, inv.nr XXXX
- Besluitvorming, 1612 - 1812; BV
  - Vaststelling, 1612 - 1812; VS
    - Generale resoluties, 1612 - 1812; GR
      - Net-generale resoluties, 1613 - 1810; NGR
        - 1613 november 30 - 1620 oktober 1, 1613-11-30 - 1620-10-1; 853
- Verslaglegging, 1612 - 1812; VL; 179 inv.nrs, papier
  - Dagregisters, 1640 - 1806; DR; 167 inv.nrs, bestaande uit 1 omslag, 165 delen, 1 pak
    De dagregisters zijn dagelijkse verslagen van het gebeurde in Batavia. De opdracht aan de Hoge Regering tot het houden van dagregisters werd gegeven door de Heren Zeventien bij missive van 6 december 1621: ' ... ende vinden wij ook nodich, dat, niet alleen op het Generaal Comptoir binnen Batavia, maer oock in de Moluques, Ambonia, Banda ... van d'onse dagelicx journael gehouden werde van alles, wat aldaer geschiet ende den onsen beiegent, soo wel met d'Engelsen, als oock met andere, wie het oock zij, in eenigerhande maniere; waer van aen ons met alle schepen succesivelijck copie overgesonden zal werden, om ons daermede te behelpen, des nodich sijnde...'. De Hoge Regering kreeg hiermee dus de opdracht om ten einde de Heren Zeventien op de hoogte te houden van het reilen en zeilen binnen het octrooigebied een dagelijks verslag op te stellen van 'alles' wat er gebeurde in Batavia en dit verslag in kopie naar patria te zenden. De buitenkantoren dienden zelf een dagregister of journaal bij te houden. Bij besluit van gouverneur-generaal Daendels van 29 maart 1808 werd het bijhouden van het dagregister gestopt. De delen hebben meestal betrekking op één jaar, maar soms zijn zij door restauratie in twee delen gesplitst, waardoor de inhoudsopgave of index in een eerste gedeelte terecht is gekomen. In de beschrijvingen van de betreffende delen is dat in de noten aangegeven. De inhoudsopgave is een weergave van de marginalen (korte samenvattingen van de tekst in de kantlijn) in het dagregister zelf. Het redigeren van de marginalen en het kopieëren van deze marginalen naar de inhoudsopgave kan soms onnauwkeurig gebeurd zijn. Indien de datering van de inhoudsopgave afwijkt van de datering van het dagregister, is dat aangegeven in de noot van de deelbeschrijving. De dagregisters zijn tot de jaren 1740 - 1750 uitgebreider dan van de periode daarna. De delen worden allengs dunner, totdat zelfs herhaaldelijk 'Niets bijzonders gepasseerd' (of bewoordingen van soortgelijke strekking) bij een datum staat vermeld. De achteruitgang van de handel is hiervoor een mogelijke verklaring. Het feit dat in de vroegere periode complete resoluties en ingekomen en uitgaande missiven van en aan inlandse vorsten werden opgenomen in de dagregisters en in de latere periode niet meer, is mogelijk een betere verklaring. De inhoud van de dagregisters is zeer gevarieerd. Het overgrote deel betreft meldingen van aangekomen en vertrokken Compagnie-schepen en buitenlandse schepen en hun ladingen. De brieven die zij binnenbrachten en weer meenamen uit en voor patria, de buitenkantoren en de plaatselijke vorsten worden vermeld en worden zelfs in extract opgenomen. Maar ook werden andere wetenswaardigheden vermeld zoals het aantal overledenen, gedoopten en getrouwden in Batavia (maandelijks), zware veroordelingen, belangrijke personen die zijn gearriveerd zoals gezanten en hoofden van de buitenkantoren, mededelingen van de locale bestuursorganen zoals de colleges van Schepenen en Heemraden en belangrijke benoemingen. De dagregisters zijn er in minuut, net en kopie en zijn alle beschreven in deze serie. De dagregisters uit de jaren 1640 - 1682 zijn gepubliceerd: 'Daghregister int Casteel Batavia vant passerende daer ter plaatse als over geheel Nederlands-India.Uitgegeven door het Bataviaasch Genootschap van Kunsten en Wetenschappen, met medewerking van de Nederlands-Indische Regering en onder toezicht van mr. J.A. van der Chijs (o.a.). (Batavia/Den Haag, 1887 - 146 Hoge Regering 1931)'. Zie voor een aantal 20-ste eeuwse kopieën van de dagregisters de rubriek Stukken niet behorend tot het archief.
    - 1640 september 10 - 1641 oktober [31], 1640-9-10 - 1640-10-31; 2457
    - 1651 januari 3 - 1651 december 30, 1651-1-3 - 1651-12-31; 2458
      Dit inventarisnummer hoort niet in de serie Dagregisters. Het betreft namelijk een transcriptie van resoluties van 1651, waarvan het origineel aanwezig is in inv.nr. 865.
      In 2013 is tijdens digitalisering gebleken dat dit inv.nr. niet in deze serie hoort. De archiefbeschrijving is vanwege deze reden aangepast.
    - 1653 januari 1 - 1653 december 31, 1653-1-1 - 1653-12-31; 2459
    - 1659 januari 1 - 1659 december 31, 1659-1-1 - 1659-12-31; 2460
    - 1661 januari 1 - 1661 oktober 1, 1661-1-1 - 1661-10-1; 2461
      Voor de index zie inv.nr. 2462. Datum 1661 oktober 1 niet compleet; zie voor vervolg inv.nr. 2462.
      Alphabetische index is verplaatst naar inv.nr. 2462 per november 2013. Er is geen inhoudsopgave.
    - 1661 oktober 1 - 1661 december 31, 1661-10-1 - 1661-12-31; 2462
      Met alfabetische index 1661 januari 1 - 1661 december 31. Datum 1661 oktober 1 niet compleet; zie voor voorafgaand gedeelte inv.nr. 2461.
      Alfabetische index is verplaatst vanuit inv.nr. 2461 per november 2013.
    - 1663 januari 1 - 1663 september 3, 1663-1-1 - 1663-9-3; 2463
      Voor index zie inv.nr. 2464. Datum 1663 september 3 niet compleet; zie voor vervolg inv.nr. 2464.
    - 1663 september 3 - 1663 december 28, 1663-9-3 - 1661-12-28; 2464
      Met alfabetische index 1663 januari 1 - 1663 december 28. Datum 1663 september 3 niet compleet; zie voor voorafgaand gedeelte inv.nr. 2463.
    - 1664 januari 1 - 1664 december 31, 1664-1-1 - 1664-12-31; 2465
    - 1665 januari 1 - 1665 september 5, 1665-1-1 - 1665-9-5; 2466
      Voor inhoudsopgave zie inv.nr. 2467. Datum 1665 september 5 niet compleet; zie voor vervolg inv.nr. 2467.
    - 1665 september 5 - 1665 december 31, 1665-9-5 - 1665-12-31; 2467
      Met inhoudsopgave 1665 januari 1 - 1665 december 31. Datum 1665 september 5 niet compleet; zie voor voorafgaand gedeelte inv.nr. 2466.
    - 1666 januari 1 - 1666 december 31, 1666-1-1 - 1666-12-31; 2468
    - 1666 januari 1 - 1666 december 31, 1666-1-1 - 1666-12-31; 2469
      Minuut
    - 1667 januari 1 - 1667 december 31, 1667-1-1 - 1667-12-31; 2470
    - 1668 januari 1 - 1668 december 31, 1668-1-1 - 1668-12-31; 2471
    - 1669 januari 1 - 1669 december 31, 1669-1-1 - 1669-12-31; 2472
    - 1670 januari 1 - 1670 december 31, 1670-1-1 - 1670-12-31; 2473
    - 1671 januari 1 - 1671 december 31, 1671-1-1 - 1671-12-31; 2474
    - 1672 januari 1 - 1672 december 31, 1672-1-1 - 1672-12-31; 2475
    - 1673 januari 1 - 1673 december 31, 1673-1-1 - 1673-12-31; 2476
    - 1674 januari 1 - 1674 december 31, 1674-1-1 - 1674-12-31; 2477
    - 1675 januari 1 - 1675 december 31, 1675-1-1 - 1675-7-6; 2478
      Met inhoudsopgave 1675 januari 1 - 1675 december 31. Datum 1675 juli 6 niet compleet; zie voor vervolg inv.nr. 2479.
    - 1675 juli 6 - 1675 december 31, 1675-7-6 - 1675-12-31; 2479
      Voor inhoudsopgave zie inv.nr. 2478. Datum 1675 juli 6 niet compleet; zie voor voorafgaand gedeelte inv.nr. 2478.
    - 1676 januari 1 - 1676 december 31, 1676-1-1 - 1676-12-31; 2480
    - 1677 januari 1 - 1677 december 31, 1677-1-1 - 1677-12-31; 2481
    - 1678 januari 1 - 1678 augustus 20, 1678-1-1 - 1678-8-20; 2482
      Met inhoudsopgave 1678 januari 1 - 1678 december 31. Datum 1678 augustus 20 niet compleet; zie voor vervolg inv.nr. 2483.
      Inhoudsopgave verplaatst vanuit inv.nr. 2483 per november 2013.
    - 1678 augustus 20 - 1678 december 31, 1678-8-20 - 1678-12-31; 2483
      Voor inhoudsopgave zie inv.nr. 2482. Datum 1678 augustus 20 niet compleet; zie voor voorafgaand gedeelte inv.nr. 2482.
      Inhoudsopgave verplaatst naar inv.nr. 2482 per november 2013.
    - 1679 januari 1 - 1679 juli 31, 1679-1-1 - 1679-7-31; 2484
      Met inhoudsopgave 1679 mei 19 - 1679 december 31. --- 1679 januari 1 - 1679 januari 15 Fragment inhoudsopgave, 1 folio. Zie inv.nr. 4557. Aanvullingen 2002-2007.
      Referentie verwijderd naar 2485.
    - 1679 augustus 1 - 1679 december 30, 1679-8-1 - 1679-12-30; 2485
      Voor inhoudsopgave zie inv.nr. 2484. Datum 1679 december 30 niet compleet.
      Datum 1679 juli 31 veranderd naar 1679 augustus 1
    - 1680 januari 1 - 1680 juni 2, 1680-1-1 - 1680-6-2; 2486
      Met inhoudsopgave 1680 januari 1 - 1680 december 31. Datum 1680 juni 2 niet compleet; zie voor vervolg inv.nr. 2487.
    - 1680 juni 2 - 1680 december 31, 1680-6-2 - 1680-12-31; 2487
      Voor inhoudsopgave zie inv.nr. 2486. Datum 1680 juni 2 niet compleet; zie voor voorafgaand gedeelte inv.nr. 2486.
    - 1681 januari 1 - 1681 april 3, 1681-1-1 - 1681-4-3; 2488
      Met inhoudsopgave [1681 januari 1 - 1681 december 31]. Datum 1681 april 3 niet compleet; zie voor vervolg inv.nr. 2489.
    - 1681 april 3 - 1681 augustus 8, 1681-4-3 - 1681-8-8; 2489
      Voor inhoudsopgave zie inv.nr. 2488. Datum 1681 april 3 niet compleet; zie voor voorafgaand gedeelte inv.nr. 2488. Datum 1681 augustus 8 niet compleet; zie voor vervolg inv.nr. 2490.
    - 1681 augustus 8 - 1681 december 31, 1681-8-8 - 1681-12-31; 2490
      Voor inhoudsopgave zie inv.nr. 2488. Datum 1681 augustus 8 niet compleet; zie voor voorafgaand gedeelte inv.nr. 2489.
    - 1682 januari 1 - 1682 maart 31, 1682-1-1 - 1682-3-31; 2491
      Met inhoudsopgave 1682 januari 1 - 1682 juni 30.
    - 1682 april 1 - 1682 juni 30, 1682-4-1 - 1682-6-30; 2492
      Voor inhoudsopgave zie inv.nr. 2491.
    - 1682 juli 1 - 1682 september 30, 1682-7-1 - 1682-9-30; 2493
      Met inhoudsopgave 1682 juli 1 - 1682 december 31.
    - 1682 oktober 1 - 1682 december 31, 1682-10-1 - 1682-12-31; 2494
      Voor inhoudsopgave zie inv.nr. 2493.
    - 1683 januari 1 - 1683 december 31, 1683-1-1 - 1683-12-31; 2495
      Met inhoudsopgave 1683 januari 1 - 1683 december 27.
    - 1684 januari 1 - 1684 juli 12, 1684-1-1 - 1684-7-12; 2496
      Met inhoudsopgave 1684 januari 1 - 1684 december 31. Datum 1684 juli 12 niet compleet; zie voor vervolg inv.nr. 2497.
    - 1684 juli 12 - 1684 december 31, 1684-7-12 - 1684-12-31; 2497
      Voor inhoudsopgave zie inv.nr. 2496. Datum 1684 juli 12 niet compleet; zie voor voorafgaand gedeelte inv.nr. 2496.
    - 1685 januari 1 - 1685 augustus 7, 1685-1-1 - 1685-8-7; 2498
      Met inhoudsopgave 1685 januari 1 - 1685 december 31. Datum 1685 augustus 7 niet compleet; zie voor vervolg inv.nr. 2499.
    - 1685 augustus 7 - 1685 december 31, 1685-8-7 - 1685-12-31; 2499; High Government; National Archives of the Republic of Indonesia Jalan Ampera Raya No. 7 Jakarta Indonesia 12560 Telephone: +62 21 7805851 Fax: +62 21 7810280 +62 21 7805812 Email: info@anri.go.id www.anri.go.id
      Voor inhoudsopgave zie inv.nr. 2498. Datum 1685 augustus 7 niet compleet; zie voor voorafgaand gedeelte inv.nr. 2498.
      High Government
    - 1686 januari 1 - 1686 mei 31, 1686-1-1 - 1686-5-31; 2500
      Met inhoudsopgave 1686 januari 1 - 1686 december 31.
    - 1686 juni 1 - 1686 december 31, 1686-6-1 - 1686-12-31; 2501
      Voor inhoudsopgave zie inv.nr. 2500.
    - 1687 januari 1 - 1687 december 31, 1687-1-1 - 1687-12-31; 2502
    - 1688 januari 1 - 1688 december 31, 1688-1-1 - 1688-12-31; 2503
    - 1689 januari 1 - 1689 juli 7, 1689-1-1 - 1689-7-7; 2504
      Met inhoudsopgave 1689 januari 1 - 1689 december 31. Datum 1689 juli 7 niet compleet; zie voor vervolg inv.nr. 2505.
    - 1689 juli 7 - 1689 december 31, 1689-7-7 - 1689-12-31; 2505
      Voor inhoudsopgave zie inv.nr. 2504. Datum 1689 juli 7 niet compleet; zie voor voorafgaand gedeelte inv.nr. 2504.
    - 1690 januari 1 - 1690 december 31, 1690-1-1 - 1690-12-31; 2506
    - 1691 januari 1 - 1691 december 31, 1691-1-1 - 1691-12-31; 2507
    - 1692 januari 1 - 1692 juni 30, 1692-1-1 - 1692-6-30; 2508
      Met inhoudsopgave 1692 januari 1 - 1692 december 31. Datum 1692 juni 30 niet compleet; zie voor vervolg inv.nr. 2509.
    - 1692 juni 30 - 1692 december 31, 1692-6-30 - 1692-12-31; 2509
      Voor inhoudsopgave zie inv.nr. 2508. Datum 1692 juni 30 niet compleet; zie voor voorafgaand gedeelte inv.nr. 2508.
    - 1693 januari 1 -1693 juni 14, 1693-1-1 - 1693-6-14; 2510
      Met inhoudsopgave 1693 januari 1 - 1693 november 3. Datum 1693 juni 14 niet compleet; zie voor vervolg inv.nr. 2511.
    - 1693 juni 14 - 1693 december 31, 1693-6-14 - 1693-12-31; 2511
      Voor inhoudsopgave zie inv.nr. 2510. Datum 1693 Juni 14 niet compleet; zie voor voorafgaand gedeelte inv.nr. 2510.
    - 1694 januari 1 - 1694 mei 31, 1694-1-1 - 1694-5-31; 2512
      Met inhoudsopgave 1694 Januari 1 - 1694 December 31. Datum 1694 mei 31 niet compleet; zie voor vervolg inv.nr. 2513.
    - 1694 mei 31 - 1694 december 31, 1694-5-31 - 1694-12-31; 2513
      Voor inhoudsopgave zie inv.nr. 2512. Datum 1694 mei 31 niet compleet; zie voor voorafgaand gedeelte inv.nr. 2512.
    - 1695 januari 1 - 1695 december 31, 1695-1-1 - 1695-12-31; 2514
    - 1696 januari 1 - 1696 juni 30, 1696-1-1 - 1696-6-30; 2515
      Met inhoudsopgave 1696 januari 1 - 1696 december 31. Datum 1696 juni 30 niet compleet; zie voor vervolg inv.nr. 2516.
    - 1696 juni 30 - 1696 december 31, 1696-6-30 - 1696-12-31; 2516
      Voor inhoudsopgave zie inv.nr. 2515. Datum 1696 juni 30 niet compleet; zie voor voorafgaand gedeelte inv.nr. 2515.
    - 1697 januari 1 - 1697 december 31, 1697-1-1 - 1697-12-31; 2517
    - 1698 januari 1 - 1698 december 31, 1698-1-1 - 1698-12-31; 2518
    - 1699 januari 1 - 1699 december 31, 1699-1-1 - 1699-12-31; 2519
    - 1700 januari 1 - 1700 december 31, 1700-1-1 - 1700-12-31; 2520
    - 1701 januari 1 - 1701 december 31, 1701-1-1 - 1701-12-31; 2521
    - 1702 januari 1 - 1702 juli 8, 1702-1-1 - 1702-7-8; 2522
      Met inhoudsopgave 1702 januari 1 - 1702 december 31.
    - 1702 juli 9 - 1702 december 31, 1702-7-9 - 1702-12-31; 2523
      Voor inhoudsopgave zie inv.nr 2522.
    - 1703 januari 1 - 1703 december 31, 1703-1-1 - 1703-12-31; 2524
    - 1704 januari 1 - 1704 december 31, 1704-1-1 - 1704-12-31; 2525
    - 1705 januari 1 - 1705 mei 6, 1705-1-1 - 1705-5-6; 2526
      Met inhoudsopgave 1705 januari 1 - 1705 december 31. Datum 1705 mei 6 niet compleet; zie voor vervolg inv.nr. 2527.
    - 1705 mei 6 - 1705 december 31, 1705-5-6 - 1705-12-31; 2527
      Voor inhoudsopgave zie inv.nr. 2526. Datum 1705 mei 6 niet compleet; zie voor voorafgaand gedeelte inv.nr. 2526.
    - 1706 januari 1 - [1706 augustus 12] en 1706 december 31, 1706-1-1 - 1706-12-31; 2528
      Datum 1706 december 31 niet compleet; zie voor vervolg inv.nr. 2529.
    - 1706 september 16 - 1706 december 31, 1706-9-16 - 1706-12-31; 2529
      Met inhoudsopgave 1706 augustus 12 - 1706 december 31. Datum 1706 december 31 niet compleet; zie voor voorafgaand gedeelte inv.nr. 2528.
    - 1707 januari 1 - 1707 juli 7, 1707-1-1 - 1707-7-7; 2530
      Met inhoudsopgave 1707 januari 1 - 1707 december 31. Datum 1707 juli 7 niet compleet; zie voor vervolg inv.nr. 2531.
    - 1707 juli 7 - 1707 december 31, 1707-7-7 - 1707-12-31; 2531
      Voor inhoudsopgave zie inv.nr. 2530. Datum 1707 juli 7 niet compleet; zie voor voorafgaand gedeelte inv.nr. 2530.
    - 1708 januari 1 - 1708 december 31, 1708-1-1 - 1708-12-31; 2532
    - 1709 januari 1 - 1709 december 31, 1709-1-1 - 1709-12-31; 2533
    - 1710 januari 1 - 1710 december 31, 1710-1-1 - 1710-12-31; 2534
    - 1711 januari 5 - 1711 juni 30, 1711-1-5 - 1711-6-30; 2535
      Met inhoudsopgave 1711 januari 1 - 1711 december 31. Datum 1711 januari 5 niet compleet.
    - 1711 juli 1 - 1711 december 31, 1711-7-1 - 1711-12-31; 2536
      Voor inhoudsopgave zie inv.nr. 2535.
    - 1712 januari 1 - 1712 december 27, 1712-1-1 - 1712-12-27; 2537
      Met inhoudsopgave 1712 oktober 20 - 1712 december 31. Zie voor ontbrekende pagina's inv.nr. 2541.
    - 1713 januari 1 - 1713 juli 3, 1713-1-1 - 1712-7-3; 2538
      Met inhoudsopgave 1713 januari 1 - 1713 december 31. Datum 1713 juli 3 niet compleet; zie voor vervolg inv.nr. 2539.
    - 1713 juli 3 - 1713 december 31, 1713-7-3 - 1713-12-31; 2539
      Voor inhoudsopgave zie inv.nr. 2538. Datum 1713 juli 3 niet compleet; zie voor voorafgaand gedeelte inv.nr. 2538.
    - 1714 januari 1 - 1714 juni 7, 1714-1-1 - 1714-6-7; 2540
      Met inhoudsopgave 1714 januari 1 - 1714 december 31. Zie voor ontbrekende pagina's inv.nr. 2541.
    - 1714 juni 8 - 1714 december 31, 1714 januari 1 - 1714 juni 7 en 1712, 1714-6-8 - 1714-12-31; 2541
      Voor inhoudsopgave zie inv.nr. 2540. De data 1714 januari 1 - 1714 juni 7 en 1712 betreffen fragmenten, Zie voor ontbrekende pagina's inv.nrs. 2537 en 2540.
    - 1715 januari 1 - 1715 december 31, 1715-1-1 - 1715-12-31; 2542
    - 1716 januari 1 - 1716 juli 6, 1716-1-1 - 1716-7-6; 2543
      Met inhoudsopgave 1716 januari 1 - 1716 december 31. Datum 1716 juli 6 niet compleet; zie voor vervolg inv.nr. 2544.
    - 1716 juli 6 - 1716 december 31, 1716-7-6 - 1716-12-31; 2544
      Voor inhoudsopgave zie inv.nr. 2543. Datum 1716 juli 6 niet compleet; zie voor voorafgaand gedeelte inv.nr. 2543.
    - 1717 januari 1 - 1717 juli 6, 1717-1-1 - 1717-7-6; 2545
      Met inhoudsopgave 1717 januari 1 - 1717 december 31. Datum 1717 juli 6 niet compleet; zie voor vervolg inv.nr. 2546.
    - 1717 juli 6 - 1717 december 31, 1717-7-6 - 1717-12-31; 2546
      Voor inhoudsopgave zie inv.nr. 2545. Datum 1717 juli 6 niet compleet; zie voor voorafgaand gedeelte inv.nr. 2545.
    - 1719 januari 1 - 1719 mei 10, 1719-1-1 - 1719-5-10; 2547
      Met inhoudsopgave 1719 januari 1 - 1719 december 31. Datum 1719 mei 10 niet compleet; zie voor vervolg inv.nr. 2548.
    - 1719 mei 10 - 1719 september 27, 1719-5-10 - 1719-9-27; 2548
      Voor inhoudsopgave zie inv.nr. 2547. Datum 1719 mei 10 niet compleet; zie voor voorafgaand gedeelte inv.nr. 2547. Datum 1719 september 27 niet compleet; zie voor vervolg inv.nr. 2549.
    - 1719 september 27 - 1719 december 31, 1719-9-27 - 1719-12-31; 2549
      Voor inhoudsopgave zie inv.nr. 2547. Datum 1719 september 27 niet compleet; zie voor voorafgaand gedeelte inv.nr. 2548.
    - 1720 januari 1 - 1720 augustus 7, 1720-1-1 - 1720-8-7; 2550
      Met inhoudsopgave 1720 januari 1 - 1720 december 31. Datum 1720 augustus 7 niet compleet; zie voor vervolg inv.nr. 2551.
    - 1720 augustus 7 - 1720 december 31, 1720-8-7 - 1720-12-31; 2551
      Voor inhoudsopgave zie inv.nr. 2550. Datum 1720 augustus 7 niet compleet; zie voor voorafgaand gedeelte inv.nr. 2550.
    - 1721 januari 1 - 1721 juli 16, 1721-1-1 - 1721-7-16; 2552
      Met inhoudsopgave 1721 januari 1 - 1721 december 31. Datum 1721 juli 16 niet compleet; zie voor vervolg inv.nr. 2553.
    - 1721 juli 16 - 1721 december 31, 1721-7-21 - 1721-12-31; 2553
      Voor inhoudsopgave zie inv.nr. 2552. Datum 1721 juli 16 niet compleet; zie voor voorafgaand gedeelte inv.nr. 2552.
    - 1722 januari 1 - 1722 december 31, 1722-1-1 - 1722-12-31; 2554
    - 1723, 2555; 1 omslag
      Betreft inhoudsopgave
    - 1724 januari 1 - 1724 augustus 20, 1724-1-1 - 1724-8-20; 2556
      Met inhoudsopgave 1724 januari 1 - 1724 december 31.
    - 1724 augustus 21 - 1724 december 31, 1724-8-21 - 1724-12-31; 2557
      Voor inhoudsopgave zie inv.nr. 2556.
    - 1725 januari 1 - 1725 december 31, 1725-1-1 - 1725-12-31; 2558
    - 1726 januari 1 - 1726 juni 2, 1726-1-1 - 1726-6-2; 2559
      Met inhoudsopgave 1726 januari 1 - 1726 december 31. Datum 1726 juni 2 niet compleet; zie voor vervolg inv.nr. 2560.
    - 1726 juni 2 - 1726 december 31, 1726-6-2 - 1726-12-31; 2560
      Voor inhoudsopgave zie inv.nr. 2559. Datum 1726 juni 2 niet compleet; zie voor voorafgaand gedeelte inv.nr. 2559.
    - 1728 januari 1 - 1728 december 31, 1728-1-1 - 1728-12-31; 2561
    - 1729 januari 1 - 1729 september 10, 1729-1-1 - 1729-9-10; 2562
      Met inhoudsopgave 1729 januari 1 - 1729 december 31. Datum 1729 september 10 niet compleet; zie voor vervolg inv.nr. 2563.
    - 1729 september 10 - 1729 december 31, 1729-9-10 - 1729-12-31; 2563
      Voor inhoudsopgave zie inv.nr. 2562. Datum 1729 september 10 niet compleet; zie voor voorafgaand gedeelte inv.nr. 2562.
    - 1730 januari 1 - 1730 december 31, 1730-1-1 - 1730-12-31; 2564
    - 1731 januari 1 - 1731 december 31, 1731-1-1 - 1731-12-31; 2565
    - 1732 januari 1 - 1732 december 31, 1732-1-1 - 1732-12-31; 2566
    - 1735 januari 1 - 1735 december 31, 1735-1-1 - 1735-12-31; 2567
    - 1737 januari 1 - 1737 december 31, 1737-1-1 - 1737-12-31; 2568
    - 1738 januari 1 - 1738 december 31, 1738-1-1 - 1738-12-31; 2569
    - 1739 januari 1 - 1739 december 31, 1739-1-1 - 1739-12-31; 2570
    - 1740 januari 1 - 1740 december 31, 1740-1-1 - 1740-12-31; 2571
    - 1741 januari 1 - 1741 december 31, 1741-1-1 - 1741-12-31; 2572
    - 1742 januari 1 - 1742 december 31, 1742-1-1 - 1742-12-31; 2573
    - 1743 januari 1 - 1743 december 31, 1743-1-1 - 1743-12-31; 2574
    - 1745 januari 1 - 1745 december 31, 1745-1-1 - 1745-12-31; 2575
    - 1746 januari 1 - 1746 december 31, 1746-1-1 - 1746-12-31; 2576
    - 1747 januari 1 - 1747 december 31, 1747-1-1 - 1747-12-31; 2577
    - 1749 januari 1 - 1749 december 31, 1749-1-1 - 1749-12-31; 2578
    - 1750 januari 1 - 1750 december 31, 1750-1-1 - 1750-12-31; 2579
    - 1751 januari 1 - 1751 december 31, 1751-1-1 - 1751-12-31; 2580
      Minuut Met inhoudsopgave; gedeeltelijk zonder paginaverwijzing.
    - 1751 januari 1 - 1751 december 31, 1751-1-1 - 1751-12-31; 2581
      Met inhoudsopgave; echter zonder paginaverwijzing.
    - 1752 januari 1 - 1752 december 31, 1752-1-1 - 1752-12-31; 2582
    - 1753 januari 1 - 1753 december 31, 1753-1-1 - 1753-12-31; 2583
    - 1754 januari 1 - 1754 december 31, 1754-1-1 - 1754-12-31; 2583
    - 1755 januari 1 - 1755 december 31, 1755-1-1 - 1755-12-31; 2585
    - 1756 januari 1 - 1756 december 31, 1756-1-1 - 1756-12-31; 2586
    - 1757 januari 1 - 1757 december 31, 1757-1-1 - 1757-12-31; 2587
    - 1758 januari 1 - 1758 december 31, 1758-1-1 - 1758-12-31; 2588
    - 1759 januari 1 - 1759 december 31, 1759-1-1 - 1759-12-31; 2589
    - 1760 januari 1 - 1760 december 31, 1760-1-1 - 1760-12-31; 2590
    - 1761 januari 1 - 1761 december 31, 1761-1-1 - 1761-12-31; 2591
    - 1762 januari 1 - 1762 december 31, 1762-1-1 - 1762-12-31; 2592
    - 1763 januari 1 - 1763 december 31, 1763-1-1 - 1763-12-31; 2593